Fabiano Mendes de Freitas

Product Owner

Product Owner na área de sistemas de saúde.

Com mais de 17 anos de atuação em tecnologia, implantação e sustentação de sistemas. Estudo há algum tempo os dados, esta ciência que me fascina a cada dia, gerando valor solucionando problemas, dos mais simples utilizando Analytics aos mais complexos utilizando IA.

Experiência profissional

Product Owner na Hapvida NotreDame Intermédica (07/2022 - 06/2024)

Facilitador entre clientes internos, externos e fornecedores.

Analista de Negócios na TopDown (08/2021 - 05/2022)

Apoiar a melhoria contínua da tecnologia e dos processos internos.

Analista de Soluções na Central Nacional Unimed (05/2017 - 05/2021)

Realização de estudos, análise e provas de conceito para trazer inovações tecnológicas e propor as melhores soluções que atendam às necessidades das áreas de negócio.

Consultor de Implantação na Trix TI (05/2014 - 03/2017)

Levantamento de requisitos, análise de negócios, treinamento, v alidação capacitação da equipe.

Formação acadêmica

Tecnologia em Análise e Desenvolvimento de Sistemas

Concluído 06/2013 - IFSP Instituto Federal São Paulo

Técnico em informática

Concluído 06/2007 - FTFC

Certificados e cursos

Ciência de Dados

Concluído 10/2021 - Data Sciense Academy

Análise Estatística

Concluído 03/2023 - Data Sciense Academy

Engenharia de Inteligência Artificial

Em curso - Data Sciense Academy

Sobre

43 anos | Brasileiro Guarulhos, São Paulo

Contatos

(11) 97514-2624

fabianomendesdefreitas@gmail.com

Visite meu <u>portfólio de projetos</u> e confira em detalhes minhas soluções inovadoras em tecnologia e análise de dados. https://fabianomendes.github.io/

Experiência

Business Analytics | Machine
Learning | Storytelling | Python |
R | Apache Hadoop | Apache
Spark | Tableau | Qlik Sense |
Power BI | Bancos de dados
Relacionais e NoSQL |
Metodologias Ágeis | ITIL | COBIT |
Colaboração em times
multidisciplinares | Análises
Estatísticas

Idiomas

Português (nativo) Inglês (técnico)